【裁判字號】    90,易,795
【裁判日期】    900718
【裁判案由】    竊盜
【裁判全文】
臺灣臺南地方法院刑事判決                            九十年度易字第七九五號
    公  訴  人  臺灣台南地方法院檢察署檢察官
    被      告  甲○○
    選任辯護人  趙哲宏律師
                宋金比律師
                楊淑惠律師
右列被告因竊盜案件，經檢察官提起公訴（九十年度偵字第二七二○號），本院判決
如左：
    主  文
甲○○攜帶兇器竊盜未遂，處有期徒刑肆月，如易科罰金，以參佰元折算壹日，緩刑
貳年。
扣案鐵絲線壹條沒收。
    事  實
一、甲○○基於意圖為自己不法所有之概括犯意，於民國九十年二月二十一日上午九
    時十分許，在台南市○○路○段六十七號榮民服務處前，持客觀上具有危險之鐵
    絲線，竊取丁○○所有之車號ＺＫＭ～５３１號輕型機車一部。嗣於九十年二月
    二十一日上午九時十分許，在台南市○○路○段六十七號榮民服務處前，甲○○
    於著手竊取上開機車時，為警當場查獲，嗣未得逞，並扣得鐵絲線一條。
二、案經台南市警察局第一分局報台灣台南地方法院檢察署檢察官偵查起訴。
    理  由
一、訊據被告甲○○否認有於右揭時地竊取機車之犯行，辯稱：當天伊去找工作，但
    找不到，就坐在被害人丁○○所有之車號ＺＫＭ～５３１號輕型機車上休息，並
    未偷車，扣案鐵絲線係承辦警員將伊帶回台南市警察局第一分局東寧派出所後，
    又帶伊回台南市○○路○段六十七號榮民服務處前在地上撿拾而來，並非伊所有
    等語。惟查：右揭犯罪事實，業據被告於檢察官偵查時坦承不諱（見卷附台灣台
    南地方法院檢察署九十年二月二十一日訊問筆錄），核與證人即查獲被告竊取被
    害人丁○○所有之車號ＺＫＭ～５３１號輕型機車之警員乙○○於本院審理時具
    結證稱：「（問：當時如何查獲被告偷竊的情形？）我巡邏至台南市○○路○段
    六十七號的巡邏點時，發現被告是坐在壹台ＺＫＭ～五三一機車上，我看他好像
    要開啟機車電門，當時我看到他丟掉要開啟機車電門的工具，我就前往跟他查，
    他辯稱該機車是他姐姐的，我就查車籍，但發現與他所陳述不符，所以我把他帶
    回派出所調查；（問：扣案鐵絲如何來的？）我們要查他時他手上拿的，我們上
    前時他才丟掉。」（見本院九十年五月二十四日訊問筆錄、九十年七月四日審判
    筆錄），且有被告竊取機車時所持有之鐵絲線一支扣案可稽，該扣案之鐵絲線對
    折成Ｖ型（直徑約○‧四公分，伸直約二十五公分），未經磨尖或錘扁等加工，
    但如兩端接觸機車電源，能依此開啟因鎖閉而產生短路之機車電源，業據本院勘
    驗無訛，有刑事勘驗筆錄在卷可佐。據上所述，被告於台南市警察局第一分局刑
    事組訊問及檢察官偵訊時之自白核與事實相符，其竊盜犯行，堪以認定。另被告
    於本院審理時雖辯稱：其於台南市警察局第一分局東寧派出所訊問時所為之自白
    係遭承辦警員乙○○以電擊棒電擊刑求及遭刑事組人員以手掌打頭部，心生畏懼
    才為與事實不符之自白等語。經查，被告對於遭承辦警員乙○○刑求乙節，無法
    提出遭電擊之驗傷單或其他積極證證以為佐證，據本院訊問證人乙○○到庭具結
    證稱：伊並未對被告刑求或以電擊棒電擊被告等語（見本院九十年七月四日審判
    筆錄），另其對於在台南市警察局第一分局刑事組製作警訊筆錄時曾遭員警以手
    掌打頭部乙情，亦不能具體指出該名員警之姓名、年籍或其他可供辨識之特徵，
    以供院查核，是其空言指摘遭刑求致為不實之陳述云云，尚難盡信。然被告在台
    南市警察局第一分局東寧派出所所為自白，經本院調閱該訊問錄音帶勘驗結果：
    「經播放該次警訊筆錄製作全程之錄音，訊問的警員是以先擬好之筆錄內容，逐
    項逐句逐字依序詢問被告，被告也是依擬好之筆錄，逐項逐句逐字朗讀，從訊問
    過程中可發現被告所認的字不多，在多處情況是由訊問警員指導告如何答詢，甚
    至還說『筆錄有寫怎麼偷車，之前偷了幾輛』等語或『事後是不是要給你錢（被
    告答稱：不知道），上面（指筆錄）有寫阿』等語。‧‧」，有本院五月二十日
    刑事勘驗筆錄一份在卷可佐，該偵訊筆錄之製作，既係出於誘導方式之訊答，難
    認被告於該次訊問時所為之自白，係出於自由意識所為之陳述，自不具證據證明
    力。另被告在台南市警察局第一分局刑事組所為之自白（見卷附台南市警察局第
    一分局九十年二月二十一日偵訊筆錄），雖難認有遭刑求之情事，但承辦警員丙○○製作該偵訊筆錄時，並未錄音，此業其於本院審理時具結證述屬實（見本院
    九十年六月二十日訊問筆錄），是被告所為此部分之陳述是否出於自由意識，無
    從審核，自有疑問，故此部分之自白，亦顯有瑕疵。至於被告總智商僅六十一，
    有台南縣政府八十八年四月十六日役男複檢處理判定體位結果通知書一紙附卷可
    憑，其智能固較一般人為低，但其對本院之詢問，對答雖不流暢，但尚屬明確，
    是其於檢察官偵查時所為有竊取被害人丁○○所有之車號ＺＫＭ～５３１號輕型
    機車一部不利於己之陳述，核與證人乙○○所證查獲被告竊車之情節（同上引筆
    錄）相符，復有鐵絲線扣案可證，故其此部分自白應屬實在。綜上所述，參互印
    證，被告翻異前詞否認竊盜犯行，不足採信，本件事證明確，其犯行堪以認定。
二、按本件扣案鐵絲線對折成Ｖ型（直徑約○‧四公分，伸直約二十五公分）客觀上
    具有危險性，足以傷害人之身體，可為兇器之一種，被告意圖為自己不法之所有
    ，持上揭兇器竊取被害人丁○○所有之機車，核其所為，係犯刑法第三百二十一
    條第一項第三款之加重竊盜罪。被告已著手竊取行為之實行，未生持有竊取物之
    結果，為未遂犯，爰依刑法第二十六條前段之規定，按既遂之刑減輕之。爰審酌
    被告無犯罪前科，素行尚佳，智能較一般人為低，及其犯罪之動機、目的、手段
    、所生危害、犯罪後態度等一切情狀，量處如主文所示之刑，並諭知易科罰金之
    折算標準，以資懲儆。又被告尚無犯罪前科，未曾受有期徒刑以上刑之宣告，此
    有台灣高等法院被告全國前案紀錄表一件附卷可憑，其經此罪刑宣告之教訓後，
    當知所警惕而無再犯之虞，本院認所宣告之刑，以暫不執行為適當，爰併宣告緩
    刑二年，以勵自新。扣案之鐵絲線一條，為被告所有供犯罪所用之物，應依刑法
    第三十八條第一項第二款規定宣告沒收之。
三、至於公訴意旨另以：被告另於九十年二月十四日上午十時許，在高雄縣甲仙鄉某
    地，竊取不詳姓名人所有不詳車號之輕機車一部等語。公訴人認被告有此部分之
    犯行，無非以被告於警訊及檢察官偵查時之自白，為唯一證據。訊之被告堅詞否
    認有此部分竊盜之事實，辯稱：係因遭警刑求，才為不實之自白，其並未竊盜等
    語。經查：按被告之自白不得作為有罪判決之唯一證據，仍應調查其他必要之證
    據，以察其是否與事實相符，刑事訴訟法第一百五十六條第二項定有明文；次按
    刑事訴訟法第一百五十六條第二項規定，被告雖經自白，仍應調查其他必要之證
    據，以察其是否與事實相符。立法目的乃欲以補強證據擔保自白之真實性，亦即
    以補強證據之存在，藉之限制自白在證據上之價值。而所謂補強證據，則指除該
    自白本身外，其他足資以證明自白之犯罪事實確具有相當程度真實性之證據而言
    。雖其所補強者，非以事實之全部為必要，但亦須因補強證據與自白之相互利用
    ，而足使犯罪事實獲得確信者，始足當之，亦有最高法院七十四年台覆字第一○
    號判例可稽。查被告於警訊及檢察官偵查中雖均供承有於九十年二月十四日上午
    十時許，在高雄縣甲仙鄉某地，竊取不詳姓名人所有不詳車號之輕機車一部之事
    實，然本院依職權調查結果，查無其他積極證據足資證明被告確有公訴人所指此
    部分竊盜犯行，揆諸上引說明，自不能僅憑被告之自白，即遽以認定被告有上開
    竊盜犯行，惟因公訴人認被告此部分之行為，與上揭有罪部分，有連續犯裁判上
    一罪之關係，爰不另為無罪之諭知。
據上論斷，應依刑事訴訟法第二百九十九條第一項前段，刑法第三百二十一條第二項
、第一項、第二十六條前段、第四十一條第一項前段、第三十八條第一項第二款、第
七十四條第一款，罰金罰鍰提高標準條例第一條前段、第二條，判決如主文。
中      華      民      國      九十      年      七      月    十八    日
                              臺灣臺南地方法院刑事第五庭
                                  法官   謝瑞龍
右正本證明與原本無異。
如不服本判決應於送達後十日內向本院提出上訴狀。
                                  書記官 黃國晉
中      華      民      國      九十      年      七      月    十八    日
附錄本案論罪科刑法條全文：
中華民國刑法第三百二十一條
 (加重竊盜罪)
犯竊盜罪而有左列情形之一者，處六月以上五年以下有期徒刑：
一  於夜間侵入住宅或有人居住之建築物、船艦，或隱匿其內而犯之者。
二  毀越門扇、牆垣或其他安全設備而犯之者。
三  攜帶兇器而犯之者。
四  結夥三人以上而犯之者。
五  乘火災、水災或其他災害之際而犯之者。
六  在車站或埠頭而犯之者。
前項之未遂罰之。


司法院資訊處製作；財團法人民間司法改革基金會備份。
